# 请教陈版主：海域使用权核算科目

提问人：qinchuan449 时间：2022-07-14 17:05:08
请教陈版：被审计单位为港口企业，企业开展码头等大型工程项目建设往往需要先填海造地形成陆域，然后在上面建造泊位堆场等生产经营设施。企业先购买海域使用权，填海造地的海域变成陆地后，海域使用权灭失，换取土地使用权。如果企业取得海域使用权的目的就是用来填海造地，最终形成无形资产（土地使用权），则企业购买海域使用权时应在在建工程还是无形资产科目核算？

回答人：chenyiwei
购入海域使用权时，作为无形资产核算。但如果确定购入海域的目的就是填海造地，且日后获得土地使用权的年限自填海造地完成之日起重新计算的，则该项“无形资产——海域使用权”可以不摊销，在造陆完成后直接转入“无形资产——土地使用权”的成本。